Minutes et répertoires du notaire Marcel CHANDRU, 28 novembre 1828 - 4 août 1862 (étude III)
Archives nationales
- Répertoire(s) de Marcel CHANDRU, 28 novembre 1828 - 12 décembre 1864; MC/RE/III/20 - MC/RE/III/23
  - Répertoire. 1837, 10 octobre - 1846, 4 mai, 10 octobre 1837 - 4 mai 1846; MC/RE/III/21
    - Inventaire après décès de Jean Jacques Jardin, à la requête de Antoinette Esther Raffard, demeurant à Grigny., 4 février 1842
      inventaire après décès; Grigny (Essonne); Jardin, Jean Jacques; Raffard, Antoinette Esther
    - Inventaire après décès de Jean-Baptiste Claude Janillion, à la requête de Marie Augustine Regnault Delasusse, sa veuve, demeurant rue de Provence, n° 12., 5 février 1842
      inventaire après décès; Provence (rue de); Janillion, Jean-Baptiste Claude; Regnault Delasusse, Marie Augustine
    - Inventaire après décès de Jules de Carpentin, propriétaire, ancien député, demeurant à Abbeville, à la requête de Nicolas Flaman, propriétaire à Abbeville., 21 février 1842
      inventaire après décès; Abbeville (Somme); Carpentin, Jules de; Flaman, Nicolas; député
    - Inventaire après décès de Jacques François Charles Brochard, et de Renée Thérèse Geneviève Bellemer, son épouse, à la requête de Claude Louis Valliet, employé, demeurant rue du Bac, n° 133., 23 mars 1842
      inventaire après décès; Bac (rue du); Brochard, Jacques François Charles; Bellemer, Renée Thérèse Geneviève; Valliet, Claude Louis
    - Inventaire après décès de Cécile Elisabeth Guislain Delâtre de Neuville, veuve de Marie Denis Hubert comte de La Fontaine Solar, demeurant rue du Faubourg Saint martin, n° 70, à la requête de Adèle Delafontaine Solar, épouse séparée de corps de Louis Perpignan, demeurant à Illiers-l'Evêque (Eure)., 22 avril 1842
      inventaire après décès; Illiers-l'Evêque (Eure); Faubourg-Saint-Martin (rue du); Delâtre de Neuville, Cécile Elisabeth Guislain; La Fontaine Solar, Marie Denis Hubert de; Delafontaine Solar, Adèle; Perpignan, Louis
    - Inventaire après décès de Anne Joséphine Carbonel, à la requête de Jean-Baptiste Mascré, son époux, éventailliste demeurant rue de la Croix, n° 15., 23 avril 1842
      inventaire après décès; Croix (rue de la); Carbonel, Anne Joséphine; Mascré, Jean-Baptiste; fabricant d'accessoires vestimentaires
    - Inventaire après décès de Auguste Josèphe Sabine Lise Fremont, épouse de Julien Foucaud dit Léopold, négociant, demeurant rue des Petites Ecuries, n° 47 (Subst. Meunier)., 13 juillet 1842
      inventaire après décès; Petites-Ecuries (rue des); Fremont, Auguste Josèphe Sabine Lise; Foucaud dit Léopold, Julien; négociant
    - Inventaire après décès de Cécile Angélique Leviel, épouse de Jean Philippe Carpentier, demeurant rue des Bernardins, n° 17 (Subst. Meunier)., 4 août 1842
      inventaire après décès; Bernardins (rue des); Leviel, Cécile Angélique; Carpentier, Jean Philippe
    - Inventaire après décès de Antoinette Victoire Forgeot, veuve de Jean-Baptiste Lubin, à la requête de Marie Michel Morel, arbitre de commerce, demeurant rue Sainte Appoline, n° 9., 21 septembre 1842
      inventaire après décès; Sainte-Apolline (rue); Forgeot, Antoinette Victoire; Lubin, Jean-Baptiste; Morel, Marie Michel
    - Inventaire après décès de Marie Marguerite Dehanne, à la requête de Charles Louis Joseph Eugène Meurant, propriétaire, demeurant rue Bourbon le Château, n° 4, etc., 26 octobre 1842
      inventaire après décès; Dehanne, Marie Marguerite; Meurant, Charles Louis Joseph Eugène
    - Inventaire après décès de Marie Madeleine Menet, épouse de Pierre Cheneboux, demeurant rue d'Angevilliers, n° 4, puis rue Traversière Saint Honoré, n° 4., 14 novembre 1842
      inventaire après décès; Angiviller (rue d'); Traversière-Saint-Honoré (rue); Menet, Marie Madeleine; Cheneboux, Pierre
    - Inventaire après décès de Denis Magloire Gatine, propriétaire, quai de la Grève, n° 52, à la requête de Isidore Alleaume, architecte, demeurant rue Neuve Saint François, n° 16., 16 novembre 1842
      inventaire après décès; Grève (quai de la); Neuve-Saint-François (rue); Gatine, Denis Magloire; Alleaume, Isidore; architecte
    - Inventaire après décès de Marie Madeleine Gabrielle Bouchez, veuve de Johan Laurent Groos, rentier, rue Notre Dame de Lorette, n° 18, à la requête de Jean Auguste Meunier, notaire, rue Coquillière, n° 27., 22 novembre 1842
      inventaire après décès; Coquillière (rue); Notre-Dame-de-Lorette (rue); Bouchez, Marie Madeleine Gabrielle; Groos, Johan Laurent; Meunier, Jean Auguste; notaire
    - Inventaire après décès de Charles Marie Catherine Renault, ancien Ciseleur, à Belleville, rue Levert, n° 28, à la requête de Rosalie Jeanne Picard, sa mère., 24 novembre 1842
      inventaire après décès; Belleville (ancienne commune); Levert (rue); Renault, Charles Marie Catherine; Picard, Rosalie Jeanne; décorateur
    - Inventaire après décès de Philippine Henriette Caroline de Humbert, veuve de François Antoine Rauch, rue de l'Arcade, n° 35, à la requête de Claude Jacques François Ernest de Humbert., 30 novembre 1842
      inventaire après décès; Arcade (rue de l'); Humbert, Philippine Henriette Caroline de; Rauch, François Antoine
    - Inventaire après décès de Louis Marin Labelle, à la requête de Virginie Morin, sa veuve, demeurant rue de la Coutellerie, n° 8., 12 janvier 1843
      inventaire après décès; Coutellerie (rue de la); Labelle, Louis Marin; Morin Virginie
    - Inventaire après décès de Jean Antoine Liquier, à la requête de Marie Adrienne Pauline Liquier, épouse de Antoine Liquier, demeurant dans l'Aveyron., 3 février 1843
      inventaire après décès; Liquier, Jean Antoine; Liquier, Marie Adrienne Pauline; Liquier, Antoine
    - Inventaire après décès de Pierre-Denis Jolly, à la requête de François-Auguste Collin, et Eléonore-Eugénie-Denise Jolly, son épouse, demeurant rue Jean-Jacques Rousseau, n° 15., 4 février 1843
      inventaire après décès; Jean-Jacques-Rousseau (rue); Jolly, Pierre-Denis; Collin, François-Auguste; Jolly, Eléonore-Eugénie-Denise
    - Inventaire après décès de Edmée Léonide Soyer, épouse de Firmin Montagne, marchand corroyeur, demeurant rue Mercier, n° 11., 25 février 1843
      inventaire après décès; Mercier (rue); Soyer, Edmée Léonide; Montagne, Firmin; tanneur
    - Inventaire après décès de Jean-Baptiste Jules Marcellin Gaultier Laguionie, imprimeur, rue et passage Dauphine, n° 36., 20 mars 1843
      inventaire après décès; Dauphine (rue); Gaultier Laguionie, Jean-Baptiste Jules Marcellin; imprimeur
    - Inventaire à la requête de Louise Angélique Ramboz, veuve en premières noces de Edme François Clément Dargent, et épouse en secondes noces de Arnaud Mathias Vandekerchove, demeurant rue Neuve d'Antin, n° 21, puis rue Saint Lazare, n° 10., 10 avril 1843
      inventaire; Antin (rue d'); Saint-Lazare (rue); Ramboz, Louise Angélique; Dargent, Edme François Clément; Vandekerchove, Arnaud ou Arnoud Mathias
    - Inventaire après décès de Jean Georges Berner, rue Bailleul, n° 6., 13 avril 1843
      inventaire après décès; Bailleul (rue); Berner, Jean Georges
    - Inventaire après décès de Eudoxie Aglaé Louise Pigault, épouse de François Michel Hippolyte Bonnet, employé, demeurant rue des Bons Enfants, n° 26., 4 mai 1843
      inventaire après décès; Bons-Enfants (rue des); Pigault, Eudoxie Aglaé Louise; Bonnet, François Michel Hippolyte
    - Inventaire après décès de Victor Dupin, à la requête de Jérôme Jean Gustave Dupin, demeurant à Pontoise., 12 mai 1843
      inventaire après décès; Pontoise (Val-d'Oise); Dupin, Victor; Dupin, Jérôme Jean Gustave
    - Inventaire après décès de Sylvain Marcellot, rue des Blancs Manteaux, n° 10. Madeleine Pélagie Basset, sa veuve., 16 juin 1843
      inventaire après décès; Blancs-Manteaux (rue des); Marcellot, Sylvain; Basset, Madeleine Pélagie
    - Inventaire après décès de Clotilde Célestine Deloche, épouse de Henry Michel Zoegger, demeurant rue des Grands Degrés, n° 24., 21 juin 1843
      inventaire après décès; Grands-Degrés (rue des); Deloche, Clotilde Célestine; Zoegger, Henri Michel
    - Inventaire après décès de Jean Schey, propriétaire rue d'Enfer, n° 55. Eugénie Sauvinet, sa veuve., 19 juillet 1843
      inventaire après décès; Enfer (rue d'); Schey, Jean; Sauvinet, Eugénie
    - Inventaire après décès de Marie Henriette Neveu, veuve de Jacques Antoine Remy, à la requête de Antoine Isidore Imbert, demeurant rue Neuve du Luxembourg, n° 7., 24 août 1843
      inventaire après décès; Neuve-du-Luxembourg (rue); Neveu, Marie Henriette; Remy, Jacques Antoine; Imbert, Antoine Isidore
    - Inventaire après décès de Louise Justine Boitou Coquelin, épouse de Louise Amédée Guyot, imprimeur du roi, rue des Trois Frères, n° 28., 28 août 1843
      inventaire après décès; Trois-Frères (rue des); Boitou Coquelin, Louise Justine; Guyot, Louis Amédée; imprimeur
    - Inventaire après décès de Joséphine Thérèse Lemaître, veuve de Jean Duchesne, quai Voltaie, n° 19., 2 octobre 1843
      inventaire après décès; Voltaire (quai); Lemaître, Joséphine Thérèse; Duchesne, Jean
    - Inventaire après décès de Marie Catherine Lozet, à la requête de Ambroise Noël, son époux, demeurant rue du Buisson Saint Louis, n° 20., 26 octobre 1843
      inventaire après décès; Buisson-Saint-Louis (rue du); Lozet, Marie Catherine; Noël, Ambroise
    - Inventaire après décès de Charles Frédéric de Freville, à la requête de Elisabeth Eugénie de Freville, épouse de Didier Urbain Didion, demeurant à Larron commune d'Argenton., 31 octobre 1843
      inventaire après décès; Freville, Charles Frédéric de; Freville, Elisabeth Eugénie de; Didion, Didier Urbain
    - Inventaire après décès de Guillaume de Gauffreteau, décédé le 30 novembre 1843, rue Monsigny, n° 3, à la requête de Marie Joseph Antoine Gittard, rue d'Orléans au Marias, n° 7, exécuteur testamentaire, et de Marie Rivière, légataire universelle., 13 décembre 1843
      inventaire après décès; Monsigny (rue); Orléans-au-Marais (rue d'); Gauffreteau, Guillaume de; Gittard, Marie Joseph Antoine; Rivière, Marie
    - Inventaire après décès de Louis Charles Heroux, décédé le 5 mai 1838, aux Ternes, commune de Neuilly., 21 décembre 1843
      inventaire après décès; Neuilly-sur-Seine (ancienne commune); Ternes (quartier); Heroux, Louis Charles
    - Inventaire après décès de Henry Julien Rossier, décédé le 25 décembre 1843, rue basse du Rempart, n° 52., 12 février 1844
      inventaire après décès; Basse-du-Rempart (rue); Rosseir, Henri Julilen
    - Inventaire après décès de Marie Alexandrine Mayoux, épouse de Philippe Joseph Emmanuel Roblin, décédée le 8 décembre 1843, rue du Hanovre, n° 12, et de Marie Amélie Roblin, décédée le 19 septembre 1843., 15 février 1844
      inventaire après décès; Hanovre (rue de); Mayoux, Marie Alexandrine; Roblin, Philippe Joseph Emmanuel; Roblin, Marie Amélie
    - Inventaire après décès de Henriette Nicole Picquet, veuve de Jean François Pierre Peyron, décédée le 13 février 1844, rue de Grenelle Saint Honoré, n° 55, à la requête de Paul Louis Jean-Baptiste Dubois, tuteur de Antoine Marie Alfred Gaultier Laguionie., 26 février 1844
      inventaire après décès; Grenelle-Saint-Honoré (rue de); Picquet, Henriette Nicole; Peyron, Jean François Pierre; Dubois, Paul Louis Jean-Baptiste; Gaultier Laguionie, Antoine Marie Alfred
    - Inventaire après décès de Jean Pierre Desnoyers, décédé le 1er février 1844, rue Tiquetonne, n° 15., 28 février 1844
      inventaire après décès; Tiquetonne (rue); Desnoyers, Jean Pierre
    - Inventaire après décès de Paul Bourret, décédé le 9 juin 1842, rue Richer, n° 6 bis, à la requête de Joseph Bourré, demeurant dans le Gers, en présence de Marguerite Françoise Verez, veuve du dit Bourret, rue Coquenard, n° 4., 29 février 1844
      inventaire après décès; Coquenard (rue); Bourret, Paul; Bourré, Joseph; Verez, Marguerite Françoise
    - Inventaire après décès de Clémentine Crapard, épouse de Florent Charles Guillaume Reneufve, décédée le 9 mars 1844, rue de Londres, n° 30., 20 mars 1844
      inventaire après décès; Londres (rue de); Crapard, Clémentine; Reneufve, Florent Charles Guillaume
    - Inventaire après décès de Marie Adélaïde Almire Lepage, épouse de Jean André Prosper Henry Lepage, demeurant rue de Chaillot, n° 105., 30 mars 1844
      inventaire après décès; Chaillot (rue de); Lepage, Marie Adélaïde Almire; Lepage, Jean André Prosper Henri
    - Inventaire après décès de Arnaud Mathias Vandekerchove, décédé le 8 mai 1844 (sic), rue Saint Lazare, n° 10, à la requête de Louise Angélique Ramboz, son épouse, et en présence de Pierre Edouard Marchand, rue Coquillière, n° 43, subrogé tuteur., 18 avril 1844
      inventaire après décès; Coquillière (rue); Saint-Lazare (rue); Vandekerchove, Arnaud Mathias; Ramboz, Louise Angélique; Marchand, Pierre Edouard
    - Inventaire après décès de Sophie Madeleine Close, décédée le 11 février 1844, rue de Sèvres, à la requête de Louis de Saint Arnoult Bara (Louis Bara dit Saint Arnoult), demeurant rue du Bouloi, n° 23., 19 avril 1844
      inventaire après décès; Bouloi (rue du); Sèvres (rue de); Close, Sophie Madeleine; Bara, Louis de Saint Arnoult
    - Inventaire après décès de Robert Henry, décédé le 7 avril 1844, rue des Boucheries Saint Germain, n° 20, à la requête de Michel Vegeais, et de Marie Louise Henry, son épouse, demeurant rue de Cléry, n° 47., 25 avril 1844
      inventaire après décès; Boucheries-Saint-Germain (rue des); Cléry (rue de); Henry, Robert; Vegeais, Michel; Henry, Marie Louise
    - Inventaire après décès de Louise Henriette Laure Dupuits de Maconex, épouse de Balthazard Henry Bernard comte de Meyronnet, rue du Vieux Colombier, n° 19., 29 avril 1844
      inventaire après décès; Vieux-Colombier (rue du); Dupuits de Maconex, Louise Henriette Laure; Meyronnet, Balthazard Henry Bernard de (comte)
    - Inventaire après décès de Marie Elisabeth Grandin, veuve en premières noces de Joseph Léonard, et en secondes de Pierre Flouquet, décédée le 25 avril 1844, rue de la Ferme des Mathurins, n° 34, à la requête de Jean Auguste Meunier., 7 mai 1844
      inventaire après décès; Ferme-des-Mathurins (rue de la); Grandin, Marie Elisabeth; Léonard, Joseph; Flouquet, Pierre; Meunier, Jean Auguste
    - Inventaire après décès de Marie Théodorine Grégoire, à la requête de Jean Grégoire, demeurant à la Brosse commune de Santeau, arrondissement de Phitiviers (Loiret)., 8 mai 1844
      inventaire après décès; Pithiviers (Loiret); Santeau (Loiret); Grégoire, Marie Théodorine; Grégoire, Jean
    - Inventaire après décès de Nicolas Victor Roisse, rue des Vieux Augustins, n° 60, à la requête de Geneviève Suzanne Désirée Taupin, sa veuve., 29 mai 1844
      inventaire après décès; Vieux-Augustins (rue des); Roisse, Nicolas Victor; Taupin, Geneviève Suzanne Désirée
    - Inventaire après décès de Gérasime Désiré Blot, décédé le 5 mars 1844, rue Neuve Sainte Catherine, n° 3, à la requête de Marie Radegonde Bernard veuve de Nicolas Blot, demeurant à Seignelay, etc., 3 juin 1844
      inventaire après décès; Seignelay (Yonne); Blot, Gérasime, Désiré; Bernard, Marie Radegonde; Blot, Nicolas
    - Inventaire après décès de Louis Noël François Dequevauvillers, décédé le 18 mars 1844, à Bicêtre, à la requête de Marie Adélaïde Colas, sa veuve, demeurant rue Monconseil, n° 24., 17 juin 1844
      inventaire après décès; Le Kremlin-Bicêtre (Val-de-Marne); Mauconseil (rue); Dequevauvillers, Louis Noël François; Colas, Marie Adélaïde
    - Inventaire après décès de Caroline Marest, décédée le 29 mars 1844, rue du Bac, n° 29, épouse de Charles Désiré Tinet., 21 juin 1844
      inventaire après décès; Bac (rue du); Marest, Caroline; Tinet, Charles Désiré
    - Inventaire des biens de Françoise Catherine Béranger, aliénée, demeurant avant son entrée à l'hospice de la Vieillesse, rue Sainte Avoie, épouse de Valentin Victor Fromager, demeurant à Ingouville près Le Havre., 2 juillet 1844
      inventaire; Ingouville (Seine-Maritime); Le Havre (Seine-Maritime); Pitié-Salpêtrière (hôpital de la); Sainte-Avoie (rue); Béranger, Françoise Catherine; Fromager, Valentin Victor
    - Inventaire après décès de Suzanne Chaix, épouse de Pierre-Jacques Pitard Roger, décédée le 17 juin 1844., 13 juillet 1844
      inventaire après décès; Chaix, Suzanne; Pitard Roger, Pierre-Jacques
    - Inventaire après décès de Achille Pierre Cheval, décédé le 22 juillet 1844 à Neuilly, à la requête de Marie Thérèse Rousseau, sa veuve, demeurant rue Montmartre, n° 6 (substituant Me Meunier)., 5 août 1844
      inventaire après décès; Neuilly-sur-Seine (Hauts-de-Seine); Montmartre (rue); Cheval, Achille Pierre; Rousseau, Marie Thérèse
    - Continuation d'inventaire après décès de Jean Fiacre Simoneau, décédé le 14 avril 1844, rue Saint Honoré, n° 314, à la requête de Jeanne Adèle Lecomte, sa veuve (Subst. Me Meunier)., 7 août 1844
      inventaire après décès; Saint-Honoré (rue); Simoneau, Jean Fiacre; Lecomte, Jeanne Adèle
    - Inventaire après décès de Antoine François Esparlier, décédé le 22 novembre 1843, rue Jacob, n° 6, à la requête de Marie Flore Vaillant, sa veuve, demeurant rue de Grenelle Saint Honoré, n° 6 (Subst. Me Meunier)., 9 août 1844
      inventaire après décès; Grenelle-Saint-Honoré (rue de); Jacob (rue); Esparlier, Antoine François; Vaillant, Marie Flore
    - Inventaire après décès de Jean Louis Daniel, décédé le 2 août 1844, rue des Barres Saint Paul, n° 9, à la requête de Jean Auguste Meunier, notaire, rue Coquillière, n° 27, exécuteur testamentaire, et de Louise Victoire Sion, légataire universelle., 20 août 1844
      inventaire après décès; Coquillière (rue); Daniel, Jean Louis; Meunier, Jean Auguste; Sion, Louise Victoire
    - Inventaire après décès de Etienne Denis Gatine, décédé le 20 août 1844, à Sèvres, rue Royale, n° 2, à la requête de Marie Michelle Le Bin, sa veuve., 16 septembre 1844
      inventaire après décès; Sèvres (Hauts-de-Seine); Gatine, Etienne Denis; Le Bin, Marie Michelle
    - Inventaire après décès de Gaspard Lhomme, rue Saint Martin, n° 162, à la requête de Fanny Rosalie Renault, sa veuve., 24 septembre 1844
      inventaire après décès; Saint-Martin (rue); Lhomme, Gaspard; Renault, Fanny Rosalie
    - Inventaire après décès du marquis Charles Marie Joseph Tarteron de Montiers; décédé le 27 septembre 1844, à Pau (Basses Pyrénées), demeurant rue Neuve de Berri, n° 9, à la requête du chevalier Pierre Jacques Marie de Maupas., 28 octobre 1844
      inventaire après décès; Berri (rue de); Pau (Pyrénées-Atlantiques); Tarteron de Montiers, Charles Marie Joseph (marquis); Maupas, Pierre Jacques Marie de (chevalier)
    - Inventaire après décès de Françoise Agathe Antoine, décédée le 31 mars 1842, épouse de Julien Pierre Gasche, demeurant au Palais Royal, galerie d'Orléans, 20., 12 novembre 1844
      inventaire après décès; Orléans (galerie d'); Palais Royal; Antoine, Françoise Agathe; Gasche, Julien Pierre
    - Inventaire après décès de Balthazard Henry Bernard comte de Meyronnet, rue du Vieux Colombier, n° 19., 22 novembre 1844
      inventaire après décès; Vieux-Colombier (rue du); Meyronnet, Baltazard Henri Bernard de (comte)
    - Inventaire après décès de Marie Madeleine Marchandel, décédée le 18 novembre 1844, à Nantes (Seine) (sic), veuve de Jean Antoine Dupuis, à la requête de Henri Victor Dupuis, demeurant à Saint-Louis au Sénégal, logé rue de la Tixeranderie, n° 68 bis., 25 novembre 1844
      inventaire après décès; Nanterre (Hauts-de-Seine); Nantes (Loire-Atlantique); Tixeranderie (rue de la); Sénégal; Marchandel, Marie Madeleine; Dupuis, Jean Antoine; Dupuis, Henri Victor
    - Inventaire après décès de Louise Pierrette Ormancey, épouse de Giles Amand, demeurant rue Vivienne, n° 22., 26 novembre 1844
      inventaire après décès; Vivienne (rue); Ormancey, Louise Pierrette; Amand, Gilles
    - Inventaire après décès de Cyrille Benoni Daubrée, décédé le 15 novembre 1844, à la requête de Victoire Lemoigne, sa veuve, demeurant passage Vivienne, n° 46. Propriétés littéraires de Tissot, Berryer et Genoude (cf. au 20 juin et 17 octobre 1845)., 11 décembre 1844
      inventaire après décès; Vivienne (galerie); Daubrée, Cyrille Benoni; Lemoigne, Victoire; Tissot, M.; Berryer, M.; Genoude, M.; libraire
    - Inventaire après décès de Marie Michel Morel, décédé le 4 décembre 1844, à la requête de Félicité Marie Josèphe Guillobé, sa veuve, demeurant rue Sainte Appoline, n° 9., 6 janvier 1845
      inventaire après décès; Sainte-Apolline (rue); Morel, Marie Michel; Guillobé, Félicité Marie Josèphe
    - Inventaire après décès de Gilles-Pierre-Gervais-Protais Petigars, décédé le 14 novembre 1827, à Tours, à la requête de Henriette-Louise-Thérèse Girardeau, sa veuve, demeurant rue de Bondy, n° 26, et de Pierre-Victor Petigars, décédé le 31 octobre 1844., 29 janvier 1845
      inventaire après décès; Bondy (rue de); Tours (Indre-et-Loire); Petigars, Gilles-Pierre-Gervais-Protais; Girardeau, Henriette-Louise-Thérèse; Petigars, Pierre-Victor
    - Inventaire après décès de Pierre Chappée, décédé le 22 janvier 1845, à Epinay-sur-Orge (Seine-et-Oise), à la requête de Denise Angélique Coutureaux, sa veuve., 6 février 1845
      inventaire après décès; Epinay-sur-Orge (Essonne); Chappée, Pierre; Coutureaux, Denise Angélique
    - Inventaire après décès de Elisabeth Urbin Guillodon de Saint Urbin, décédée le 2 février 1845, rue de Seine Saint Germain, n° 70, veuve de Jean Marie Joseph Coutelle., 24 février 1845
      inventaire après décès; Seine (rue de); Guillodon de Saint Urbin, Elisabeth Urbin; Coutelle, Jean Marie Joseph
    - Inventaire après décès de Françoise Guillerot, décédée le 14 janvier 1845, à Belleville, rue de la Villette, n° 67, épouse de Charles Antoine Guilbert, demeurant rue du Faubourg Saint Martin, n° 83., 6 mars 1845
      inventaire après décès; Belleville (ancienne commune); Faubourg-Saint-Martin (rue du); Villette (rue de la); Guillerot, Françoise; Guilbert, Charles Antoine
    - Inventaire après décès de Louise Reine Françoise Rose Lebas, décédée le 7 octobre 1844, à Montrouge, rue de la Tombe Issoire, n° 7 bis, épouse de Auguste sénateur Souty,., 14 mars 1845
      inventaire après décès; Montrouge (ancienne commune); Tombe-Issoire (rue de la); Lebas, Louise, reine Françoise Rose; Souty, Auguste Sénateur
    - Inventaire après décès de François Richard, décédé le 26 mars 1845, rue Motesquieu, n° 7, à la requête de Narcisse Ursule Françoise Meurant, sa veuve, demeurant rue de Chartres, n° 23., 3 avril 1845
      inventaire après décès; Chartres (rue de); Montesquieu (rue); Richard, François; Meurant, Narcisse Ursule Françoise
    - Inventaire après décès de Jeanne Marguerite Cuel, décédée le 2 février 1845, à Neuilly, rue de la Ferme, n° 21, veuve de Pierre Louise Etienne Laforge., 24 avril 1845
      inventaire après décès; Neuilly-sur-Seine (Hauts-de-Seine); Cuel, Jeanne Marguerite; Laforge, Pierre Louis Etienne
    - Inventaire après décès de Marie Rosalie Gavaudan, rue de Choiseul, n° 1, veuve de Pierre Gaveaux, à la requête de Agathe Alexandrine Gavaudan, veuve de Antoine François Victor Raimbaux, rue Feydeau, n° 6, etc., 27 mai 1845
      inventaire après décès; Choiseul (rue de); Gavaudan, Marie Rosalie; Gaveaux, Pierre; Gavaudan, Agathe Alexandrine; Raimbaux, Antoine François Victor
    - Inventaire après décès de Delphine Desmarets, décédée le 16 mars 1845, rue des Bourdonnais, n° 12, épouse de Charles Louis Léonore Lerouget., 11 juillet 1845
      inventaire après décès; Bourdonnais (rue des); Desmarets, Delphine; Lerouget, Charles Louis Léonore
    - Inventaire après décès de Marie Céline Rossin, décédée le 1er mars 1845, rue Thevenot, n° 9, épouse de Gustave Gilbert, rue de Mondovi, n° 1 (subst. Me Meunier)., 20 août 1845
      inventaire après décès; Mondovi (rue de); Thévenot (rue); Rossin, Marie Céline; Gilbert, Gustave